# 求助陈版实控人股利分配和资金占用问题

提问人：wx_5e57528c5554 时间：2020-12-29 16:47:44
求问陈版，有限责任公司的实控人长期资金占用形成了其他应收款，是否可以直接在利润分配的时候直接用应付股利冲减其他应收款，这样做有什么会计风险或者法律风险吗？

回答人：chenyiwei
应该可以这样处理，这也是实务中解决资金占用问题的常见方式，但要确保利润分配符合公司法约定，并且一般应向全体股东等比例分红，不能仅向大股东分红。另外股息红利相关的个人所得税仍需扣缴。